最高法院刑事判決　　　　　　　　　 111年度台上字第3597號
上　訴　人　李琨永





 
上列上訴人因違反毒品危害防制條例案件，不服臺灣高等法院臺
南分院中華民國111年1月19日第二審判決（110年度上訴字第963
號，起訴案號：臺灣臺南地方檢察署107年度偵字第18862號，10
8年度偵字第110、4796、5221、9445號），提起上訴，本院判決
如下：
    主  文
上訴駁回。
    理  由
一、按刑事訴訟法第377 條規定，上訴於第三審法院，非以判決
    違背法令為理由，不得為之。是提起第三審上訴，應以原判
    決違背法令為理由，係屬法定要件。如果上訴理由書狀並未
    依據卷內訴訟資料，具體指摘原判決不適用何種法則或如何
    適用不當，或所指摘原判決違法情事，顯與法律規定得為第
    三審上訴理由之違法情形不相適合時，均應認其上訴為違背
    法律上之程式，予以駁回。本件原判決綜合全案證據資料，
    本於事實審法院之推理作用，認定上訴人李琨永有其事實欄
    三即其附表一編號7 所載與吳祖鈺（業經原審判處罪刑確定
    ）共同基於販賣第二級毒品甲基安非他命之犯意聯絡，而依
    吳祖鈺指示前往臺南市永康區皇家汽車旅館，以新臺幣（下
    同）1萬5,000元之代價，販賣甲基安非他命半兩予徐瑋隆之
    犯行，因而維持第一審經比較新舊法後，就此部分論上訴人
    以修正前毒品危害防制條例第4條第2項之販賣第二級毒品罪
    ，經依比例及罪刑相當原則裁量後認應適用刑法第47條第 1
    項關於累犯加重之規定加重其刑（僅就法定刑為有期徒刑部
    分加重），量處如第一審判決附表一編號10所示之刑（有期
    徒刑7年6月）及諭知相關沒收及追徵之判決，而駁回上訴人
    在第二審之上訴，已詳敘其調查、取捨證據之結果及憑以認
    定犯罪事實之心證理由，並就上訴人否認犯罪之供詞及其所
    辯各語，認皆非可採而在理由內予以指駁及說明，從形式上
    觀察，原判決尚無足以影響其判決結果之違背法令情形。
二、上訴人上訴意旨略稱：本件伊因遭警員洗腦，誤以為伊本件
    被訴犯行只是幫忙吳祖鈺交付毒品，應不成立販賣毒品罪，
    又惟恐不配合證人徐瑋隆之指述，可能遭羈押禁見，始於警
    詢及偵查中自白有交付毒品並向徐瑋隆收取1萬5,000元之犯
    行，然事實上徐瑋隆指述伊販賣毒品當日，伊係在吳祖鈺租
    處照顧因痛風發作之林晉德，並未外出販賣毒品予徐瑋隆。
    本件除徐瑋隆所為不利於伊之證詞外，並無其他補強證據足
    以佐證伊確有如徐瑋隆所指述之販毒犯行。原判決僅憑徐瑋
    隆片面指述，並無其他積極證據，遽為伊有罪之認定，自屬
    可議云云。
三、惟證據之取捨及事實之認定，均為事實審法院之職權，倘其
    採證認事並未違背證據法則，自不得任意指為違法而執為適
    法之第三審上訴理由。原判決援引上訴人於警詢及偵查中坦
    承其有於本件案發當日依吳祖鈺之指示，而以1萬5,000元之
    代價，在皇家汽車旅館，販賣甲基安非他命半兩予徐瑋隆之
    自白，並說明上訴人於原審雖翻異其前揭自白之詞，否認犯
    罪，然就伊上揭自白，則表示係因惟恐羈押，在衡量訴訟利
    害關係後所為，並非警方以不正方法取得，且陳稱：警察只
    有跟我說徐瑋隆指證毒品是向我買的，沒有講到其他的；因
    為我當時是初犯，怕被收押，警察有說到吳祖鈺、徐瑋隆的
    部分，所以我自己就拚湊出這些事實，警察的意思是要我照
    事實講等語（見原審卷第372、373頁），憑以論斷上訴人上
    揭於警詢及偵查中之自白並未違反任意性法則。復依憑徐瑋
    隆指述：其先委由蔡慶祥與吳祖鈺聯繫，得知吳祖鈺當時人
    在新竹，吳祖鈺並指示上訴人前來交易。上訴人駕駛吉普車
    抵達皇家汽車旅館側門，再打電話通知其下來見面交易，上
    訴人交付甲基安非他命半兩，其當場交付上訴人1萬5,000元
    等語之證詞，核與證人蔡慶祥所述關於其聯繫吳祖鈺交易甲
    基安非他命之情節相符，並有卷內如原判決附表二編號4 所
    示吳祖鈺與蔡慶祥及徐瑋隆間聯繫交易毒品之通訊監察譯文
    可稽，並參酌卷內其他相關證據，資以認定上訴人確與吳祖
    鈺有本件被訴共同販賣第二級毒品予徐瑋隆之犯行，並非專
    以上訴人之自白或徐瑋隆所為不利於上訴人之指述，作為認
    定上訴人犯罪之唯一依據。且對於上訴人否認犯行，辯稱：
    伊於本件案發當日並未前往皇家汽車旅館販賣毒品予徐瑋隆
    云云，究如何不足以採信，亦在判決內詳予指駁及說明。至
    於證人林晉德於第一審固證稱：其曾因痛風發作，無法行走
    ，而短暫居住在吳祖鈺位於臺南市西門路之住處，當時都是
    由上訴人在場幫忙照顧起居云云，惟林晉德對於其當時居住
    在吳祖鈺住處之具體日期已不復記憶（見第一審卷第2 宗第
    136至138頁），故其上揭證詞尚不足以為上訴人有利之認定
    依據。原判決對於林晉德上揭證詞，雖未說明其何以不予採
    信之理由，而稍有微疵，但既不影響於本件上訴人犯罪事實
    之認定及判決之本旨，要不能執此指摘原判決為違法。綜上
    ，本件上訴人上訴意旨均非依據卷內資料具體指摘原判決究
    有如何違背法令之情形，徒就原審採證認事職權之適法行使
    ，及已於判決內明白論斷說明之事項，任意指摘為違法，並
    仍就其有無本件被訴共同販賣甲基安非他命予徐瑋隆之單純
    事實，再事爭執，核與法律規定得為第三審上訴理由之違法
    情形不相適合。依上揭說明，其上訴為違背法律上之程式，
    應予駁回。
據上論結，應依刑事訴訟法第395條前段，判決如主文。
中    華    民    國   111    年    8     月    18    日
                  刑事第一庭審判長法  官  郭  毓  洲  
                                  法  官  林  靜  芬  
                                  法  官  蔡  憲  德  
                                  法  官  汪  梅  芬  
                                  法  官  林  英  志  
本件正本證明與原本無異
                                  書記官
中    華    民    國   111    年    8     月    19    日